臺灣雲林地方法院刑事判決
110年度易字第728號
公  訴  人  臺灣雲林地方檢察署檢察官 
被      告  蔣東源


上列被告因竊盜案件，經檢察官提起公訴（110年度偵字第7888
號、第7918號、第8077號、第8660號），被告於準備程序就被訴
事實為有罪之陳述，經本院合議庭裁定由受命法官獨任行簡式審
判程序，判決如下：
    主  文
戊○○犯附表編號一至九所示之罪，分別處附表編號一至九所示之
刑及沒收。附表編號六至九部分，應執行有期徒刑拾月，如易科
罰金，以新臺幣壹仟元折算壹日；附表編號一至五部分，應執行
有期徒刑貳年肆月。沒收部分併執行之。
    事  實
一、戊○○意圖為自己不法所有，分別基於加重竊盜或竊盜犯意，
    於附表編號一至九「犯罪事實」欄所示時間、地點，為各該
    編號所示竊盜行為。
二、案經劉西澤訴由雲林縣警察局斗南分局、乙○○訴由雲林縣警
    察局斗六分局、丙○○訴由雲林縣警察局虎尾分局及雲林縣警
    察局斗南分局報告臺灣雲林地方檢察署偵查起訴。
    理  由
一、程序方面：
    本案被告戊○○所犯之罪，非死刑、無期徒刑、最輕本刑為3
    年以上有期徒刑之罪，或高等法院管轄第一審之案件，被告
    於準備程序中，就前揭被訴事實為有罪之陳述，經告以簡式
    審判程序之旨，並聽取被告與公訴人之意見後，本院爰依刑
    事訴訟法第273條之1第1項規定，裁定本案行簡式審判程序
    。
二、證據名稱：
    上開犯罪事實，業據被告於警詢、本院準備程序及審理中坦
    承不諱（偵7888卷第5至6頁，偵7918卷第5至6頁，偵8077卷
    第6至7頁，偵8660卷第10至12頁，本院卷第79至80、86、88
    頁），並分別有下列證據可佐：
  ㈠附表編號一至五部分：
    證人即告訴人劉西澤警詢之證述暨指認犯罪嫌疑人紀錄表（
    偵8660卷第5至9頁）、車輛詳細資料報表2份（偵8660卷第3
    5頁、第36頁）、雲林縣警察局斗南分局111年1月13日雲警
    南偵字第1100018307號函暨所附監視器光碟1片及職務報告1
    份（本院卷第57至59頁，光碟置於本院卷最末頁之證件存置
    袋內）、監視器畫面翻拍照片43張（偵8660卷第13至34頁）
    。
  ㈡附表編號六部分：
    證人即告訴人乙○○警詢之證述（偵8077卷第5頁）、車牌號
    碼000-0000號自用小客車之車輛詳細資料報表1份（偵8077
    卷第17頁）、監視器畫面翻拍照片8張（偵8077卷第8至11頁
    ）。
  ㈢附表編號七至八部分：
    證人即告訴人丙○○警詢之證述（偵7918卷第7頁）、監視器
    畫面翻拍照片12張（偵7888卷第12至17頁）。
  ㈣附表編號九部分：
    證人即被害人丁○○警詢之證述（偵7888卷第7、8頁）、雲林
    縣警察局斗南分局扣押筆錄、扣押物品目錄表及贓物認領保管
    單各1份（偵7888卷第9至11、13頁）、現場及監視器畫面翻
    拍照片10張（偵7888卷第14至18頁）。
三、論罪科刑
  ㈠核被告就事實一、附表編號一、二、五所為，均係犯刑法第3
    21條第1項第1、2、3款之攜帶兇器毀壞門侵入住宅竊盜罪；
    事實一、附表編號三、四所為，均係犯刑法第321條第1項第
    1款之侵入住宅竊盜罪；事實一、附表編號六至九所為，均
    係犯刑法第320條第1項之竊盜罪。公訴意旨雖認被告事實一
    、附表編號三、四犯行均係涉犯刑法第321條第1項第1款、
    第2款、第3款攜帶兇器毀壞門侵入住宅竊盜罪，惟雲林縣警
    察局斗南分局表示：被告只有110年9月1日、9月2日、9月22
    日有使用工具一情，有雲林縣警察局斗南分局111年1月13日
    雲警南偵字第1100018307號函暨所附監視器光碟1片及職務
    報告1份（本院卷第57至59頁，光碟置於本院卷最末頁之證
    件存置袋內）在卷可佐，卷內照片也無法看出110年9月3日
    、9月4日被告有攜帶兇器毀壞門，依現存證據，尚難遽認被
    告於事實一、附表編號三、四有攜帶兇器毀壞門，公訴意旨
    認被告上開犯行該當刑法第321條第1項第2款、第3款之加重
    條件，容有誤會，惟其基本社會事實相同，僅屬加重條件之
    變更，本院仍得予以審理，附此敘明。
  ㈡被告於事實一、附表編號三、四在密接的時間、相同的地點
    ，接連竊取現金及香菸，時間上難以強行區隔，依社會通念
    ，應以一行為加以評價較合理，均屬接續犯。
  ㈢被告所犯上開9罪，犯意各別，行為互異，應予分論併罰。
  ㈣爰審酌被告不循正途獲取財物，以攜帶兇器、毀壞門、侵入
    住宅等方式竊取他人財物，損害告訴人、被害人之財產及居
    住安寧，欠缺尊重他人財產權之法治觀念，所為應予非難，
    且被告先前已有多次竊盜前科，素行不佳，念及被告坦承犯
    行，併參酌各次所竊得如附表所示之財物種類、數量及價值
    ，未與各被害人達成調解或賠償損害(附表編號九竊得之車
    輛已發還)，並斟酌被告自述高職畢業之教育程度，已婚、
    育有2名未成年子女，以綁鐵工為業，日薪約1,600元，與奶
    奶同住之家庭生活經濟狀況等一切情狀，分別量處如附表各
    編號所示之刑，及就附表編號六至九諭知易科罰金之折算標
    準，再分別就所處6月以下有期徒刑、7月以上有期徒刑部分
    ，各別合併定應執行刑（且就所處6月以下有期徒刑部分之
    執行刑也諭知易科罰金之折算標準）。
四、沒收：
  ㈠犯罪所得：
    按犯罪所得，屬於犯罪行為人者，沒收之，但有特別規定者
    ，依其規定；前2項之沒收，於全部或一部不能沒收或不宜
    執行沒收時，追徵其價額；犯罪所得已實際合法發還被害人
    者，不予宣告沒收或追徵，刑法第38條之1第1項、第3項、
    第5項分別定有明文。就附表一至八各編號所示被告偷取之
    財物，已經被告處分，其利益已歸屬於被告，自應依前開規
    定，於各犯罪主文項下宣告沒收，併諭知於全部或一部不能
    沒收或不宜執行沒收時，追徵其價額。至於被告在事實一、
    附表編號九竊得之物品，已尋獲並依法歸還給被害人領回，
    有贓物認領保管單1份在卷可稽，依刑法第38條之1第5項規
    定，不予宣告沒收或追徵。
  ㈡犯罪工具：
    按供犯罪所用、犯罪預備之物或犯罪所生之物，屬於犯罪行
    為人者，得沒收之，刑法第38條第2項前段定有明文。本案
    關於被告在附表編號一、二、五犯罪所使用之螺絲起子1把
    ，固係供其本案為附表編號一、二、五所示之加重竊盜犯行
    時所用之物，然未經扣案，被告於警詢時稱：我丟掉了，衡
    酌該等犯罪工具取得容易，價值不高，亦非屬違禁物，顯欠
    缺刑法上之重要性，為免將來執行困難，爰不予宣告沒收。
據上論斷，應依刑事訴訟法第273條之1第1項、第299條第1項前
段，刑法第320條第1項、第321條第1項第1款、第2款、第3款、
第41條第1項前段、第8項、第50條第1項但書第1款、第51條第5
款、第38條之1第1項前段、第3項、第5項，刑法施行法第1條之1
第1項，判決如主文。
本案經檢察官甲○○提起公訴，檢察官顏鸝靚到庭執行職務。
中　　華　　民　　國　　111 　年　　2 　　月　　16　　日
                  刑事第五庭  法  官  張恂嘉
以上正本證明與原本無異。
如不服本判決應於收受判決後20日內向本院提出上訴書狀，並應
敘述具體理由；其未敘述上訴理由者，應於上訴期間屆滿後20 
日內向本院補提理由書（均須按他造當事人之人數附繕本）。「
切勿逕送上級法院」。
告訴人或被害人如對於本判決不服者，應具備理由請求檢察官上
訴，其上訴期間之計算係以檢察官收受判決正本之日期為準。
                               書記官  洪青霜　　　　　
中　　華　　民　　國　　111 　年　　2 　　月　　16　　日
附錄本判決論罪科刑法條：
中華民國刑法第320條
意圖為自己或第三人不法之所有，而竊取他人之動產者，為竊盜
罪，處五年以下有期徒刑、拘役或五十萬元以下罰金。
意圖為自己或第三人不法之利益，而竊佔他人之不動產者，依前
項之規定處斷。
前二項之未遂犯罰之。
中華民國刑法第321條
犯前條第一項、第二項之罪而有下列情形之一者，處六月以上五
年以下有期徒刑，得併科五十萬元以下罰金：
一、侵入住宅或有人居住之建築物、船艦或隱匿其內而犯之。
二、毀越門窗、牆垣或其他安全設備而犯之。
三、攜帶兇器而犯之。
四、結夥三人以上而犯之。
五、乘火災、水災或其他災害之際而犯之。
六、在車站、港埠、航空站或其他供水、陸、空公眾運輸之舟、
    車、航空機內而犯之。
前項之未遂犯罰之。
附表：
編號 犯罪事實 宣告刑及沒收 一 戊○○意圖為自己不法所有，基於攜帶兇器毀壞門侵入住宅竊盜之故意，於110年9月1日14時20分許，持客觀上足供兇器使用之螺絲起子1支，以破壞紗門之方式，侵入劉西澤位在雲林縣○○鄉○○村○○00號住處（同時也是雜貨店），徒手竊取新臺幣（下同）2,000元，得手後離去。 戊○○犯攜帶兇器毀壞門侵入住宅竊盜罪，處有期徒刑捌月。未扣案之犯罪所得新臺幣貳仟元沒收，於全部或一部不能沒收或不宜執行沒收時，追徵其價額。 二 戊○○意圖為自己不法所有，基於攜帶兇器毀壞門侵入住宅竊盜之故意，於110年9月2日14時18分許，持客觀上足供兇器使用之螺絲起子1支，以破壞紗門之方式，侵入劉西澤位在雲林縣○○鄉○○村○○00號住處（同時也是雜貨店），徒手竊取1,000元，得手後離去。 戊○○犯攜帶兇器毀壞門侵入住宅竊盜罪，處有期徒刑捌月。未扣案之犯罪所得新臺幣壹仟元沒收，於全部或一部不能沒收或不宜執行沒收時，追徵其價額。 三 戊○○意圖為自己不法所有，基於侵入住宅竊盜之故意，於110年9月3日13時5分許，徒手拉開住處大門後，侵入劉西澤位在雲林縣○○鄉○○村○○00號住處（同時也是雜貨店），徒手竊取3,000元、價值約150元之峰香菸1包，得手後離去。 戊○○犯侵入住宅竊盜罪，處有期徒刑柒月。未扣案之犯罪所得新臺幣參仟元、峰香菸壹包沒收，於全部或一部不能沒收或不宜執行沒收時，追徵其價額。 四 戊○○意圖為自己不法所有，基於侵入住宅竊盜之故意，於110年9月4日13時56分許，徒手拉開住處大門後，侵入劉西澤位在雲林縣○○鄉○○村○○00號住處（同時也是雜貨店），徒手竊取2,000元、價值約150元之峰香菸1包，得手後離去。 戊○○犯侵入住宅竊盜罪，處有期徒刑柒月。未扣案之犯罪所得新臺幣貳仟元、峰香菸壹包沒收，於全部或一部不能沒收或不宜執行沒收時，追徵其價額。 五 戊○○意圖為自己不法所有，基於攜帶兇器毀壞門侵入住宅竊盜之故意，於110年9月22日13時43分許，持客觀上足供兇器使用之螺絲起子1支，以破壞紗門之方式，侵入劉西澤位在雲林縣○○鄉○○村○○00號住處（同時也是雜貨店），徒手竊取500元。 戊○○犯攜帶兇器毀壞門侵入住宅竊盜罪，處有期徒刑捌月。未扣案之犯罪所得新臺幣伍佰元沒收，於全部或一部不能沒收或不宜執行沒收時，追徵其價額。 六 戊○○意圖為自己不法所有，基於竊盜故意，於110年9月11日23時17分許，駕駛車牌號碼000-0000號自用小客車，前往雲林縣○○鄉○○村○○000號乙○○管領之全家超商，徒手竊取商品架上之「豪神娛樂城-牛轉乾坤包」光碟1片（價值199元）、「豪神娛樂城-轟動武林包」光碟1片（價值共計399元）得手後未結帳離去。 戊○○犯竊盜罪，處有期徒刑參月，如易科罰金，以新臺幣壹仟元折算壹日。未扣案之犯罪所得「豪神娛樂城-牛轉乾坤包」光碟壹片、「豪神娛樂城-轟動武林包」光碟壹片沒收之，於全部或一部不能沒收或不宜執行沒收時，追徵其價額。 七 戊○○意圖為自己不法所有，基於竊盜故意，於110年9月17日1時47分許，駕駛車牌號碼000-0000號自用小客車，前往雲林縣○○鎮○○里○○000○00號丙○○管領之全家超商，徒手竊取商品架上之「豪神娛樂城」光碟3片（價值共計1,197元）得手後未結帳離去。 戊○○犯竊盜罪，處有期徒刑肆月，如易科罰金，以新臺幣壹仟元折算壹日。未扣案之犯罪所得「豪神娛樂城」光碟參片沒收之，於全部或一部不能沒收或不宜執行沒收時，追徵其價額。 八 戊○○意圖為自己不法所有，基於竊盜故意，於110年9月17日2時53分許，駕駛車牌號碼000-0000號自用小客車，前往雲林縣○○鎮○○里○○000○00號丙○○管領之全家超商，徒手竊取商品架上之「豪神娛樂城」光碟2片（價值共計398元）得手後未結帳離去。 戊○○犯竊盜罪，處有期徒刑參月，如易科罰金，以新臺幣壹仟元折算壹日。未扣案之犯罪所得「豪神娛樂城」光碟貳片沒收之，於全部或一部不能沒收或不宜執行沒收時，追徵其價額。 九 戊○○意圖為自己不法所有，基於竊盜故意，於110年9月23日8時43分許，在雲林縣大埤鄉南和村辦公室旁，見丁○○所有之車號000-0000號普通重型機車鑰匙未拔除，即發動引擎離開現場而竊取之，做為代步使用（已由丁○○領回）。 戊○○犯竊盜罪，處有期徒刑伍月，如易科罰金，以新臺幣壹仟元折算壹日。